臺灣彰化地方法院交通事件裁定　　　　　　　　　　九十三年度交聲更字第一七號
　　移 送機 關　交通部公路總局台中區監理所彰化監理站
　　異　議　人
　　即受處分人　甲○○
右列受處分人因違反道路交通管理處罰條例案件，對於交通部公路總局台中區監理所
彰化監理站九十三年二月二日彰監五字第駕裁六四－Ｇ00000000號裁決聲明
異議，經本院裁定駁回後，再經台灣高等法院台中分院撤銷原裁定發回本院，裁定如
左：
    主  文
原處分撤銷。
甲○○處罰鍰新台幣貳仟柒佰元，並記違規點數參點。
    理  由
一、本件異議意旨略以：異議人於民國九十三年一月二日至台中區監理所辦理行車執
    照之更換，始查悉異議人所有之車牌號碼Ｂ六－四四０九號自用小客車有二起交
    通違規事件，惟卻有二種不同之裁決，一張是以最低罰鍰結案，另一張卻必須課
    以最高罰鍰，按異議人對前開二起違規事件，均未收受罰單通知，且自動繳納期
    限均已超過，何以裁罰之結果不同，經詢問監理所承辦人員，告知如舉發機關辦
    理公示送達之程序，就必須課以最高罰鍰，然舉發機關並未依異議人已更換之通
    信地址送達顯有違誤，異議人非故意逾期不繳，對於加重之罰鍰無法接受，為此
    ，提出本件異議，請求撤銷交通部公路總局台中區監理所彰化監理站九十三年二
    月二日彰監五字第駕裁六四－Ｇ00000000號之裁決，並重新課以最低罰
    鍰等語。
二、經查，異議人所有之車牌號碼Ｂ六－四四０九號自用小客車，於九十二年八月九
    日二十三時三十五分，行經台中市○○路與惠中路口，因不遵守燈光號誌管制，
    闖紅燈，而遭逕行舉發，並命異議人應於九十二年九月二十六日前到案乙情，有
    台中市警察局舉發違反道路交通管理事件通知單附卷可稽，且為異議人所是認。
    嗣舉發機關台中市警察局交通警察隊依異議人之車籍地址即彰化縣彰化市○○里
    ○○路三００巷三十六號郵寄舉發違反道路交通管理事件通知單，惟經郵局以遷
    移不明為由而原件退回舉發機關，舉發機關遂於九十二年十月二十一日改依公示
    送達程序送達後將違規通知單及採證相片逕送處分機關即交通部公路總局台中區
    監理所彰化監理站，嗣處分機關乃於九十三年二月二日，逕依道路交通管理處罰
    條例第五十三條第一項及同條例第六十三條第一項第三款、違反道路交通管理事
    件統一裁罰標準表之規定，以彰監五字第六四裁Ｇ00000000號裁決書裁
    處異議人罰鍰新台幣（下同）五千四百元，並記違規點數三點之事實，亦有交通
    部公路總局臺中區監理所彰化監理站九十三年三月二日中彰監字第○九二○○一
    九一七七一號函附之相關資料附卷可查。惟據異議人對本院九十三年度交聲字第
    八六號裁定不服提起抗告後，於台灣高等法院台中分院九十三年度交抗字第三一
    四號中主張伊於九十一年八月二十六日已至台中市監理站變更通信地址為台中市
    西屯區○○路一０三之三號等語，而觀諸其所提出由處分機關寄送之九十二年度
    使用牌照稅繳款書、汽車燃料使用費繳納通知書，均寄至其車籍通信地址「台中
    市○○區○○路一０三之三號」，嗣異議人繳納日期則為九十二年七月二十八日
    、同年月二十九日，則異議人上揭已變更通信地址等語，應屬事實。異議人既已
    變更其應受送達之處所，且向監理機關陳明，舉發機關猶按異議人原登記之車籍
    地址「彰化縣彰化市○○里○○路三００巷三十六號」送達舉發違反道路交通管
    理事件通知單，且經郵局原件退回後，未再送達至異議人前揭車籍通信地址，逕
    自為公示送達，其程序自有可議，而處分機關亦不察此公示送達並非合法，以異
    議人逾越應到案期限三十日以上，逕依違反道路交通管理事件統一裁罰標準表，
    裁罰異議人最高額之五千四百元，亦於法有違。
三、按交通法庭認為聲明異議有理由或聲明異議雖無理由而原處分不當或違法者，應
    以裁定將原處分經聲明異議部分撤銷，並自為裁定，道路交通案件處理辦法第二
    十條前段定有明文。次按汽車駕駛人，行經有燈光號誌管制之交岔路口闖紅燈者
    ，處新臺幣一千八百元以上五千四百元以下罰鍰，並予記違規點數三點，道路交
    通管理處罰條例第五十三條、第六十三條第一項第三款分別定有明定。再違反前
    述規定，在期限內繳納或到案聽候裁決者，小型車應處罰鍰二千七百元，違反道
    路交通管理事件統一裁罰標準表列舉甚詳。本件異議人雖違規闖紅燈，而遭逕行
    舉發，然舉發機關既未合法送達，影響異議人於期限內自行繳納或到案聽候裁決
    之權利，異議人即無逾越到案期限逕由處分機關逕行裁決之原因，處分機關爰引
    違反道路交通管理事件統一裁罰標準表之規定，以異議人逾越到案期限三十日以
    上內經逕行裁決，裁處異議人最高額之五千四百元罰鍰，於法自有未合。從而，
    異議人以未合法收受舉發單為由，提起本件異議，請求撤銷原處分，為有理由，
    本院自得予以撤銷，另依前開規定，諭知異議人上開違規事件，應處罰鍰二千七
    百元，並記違規點數三點。
四、據上論斷，應依道路交通案件處理辦法第二十條前段，裁定如主文。
中      華      民      國      九十三    年      五      月    二十八  日
                                臺灣彰化地方法院交通法庭
                                    法      官  王  義  閔
右正本證明與原本無異。
如不服本裁定，應於裁定送達後五日內，向本院提出抗告狀( 須附繕本 )。
                                    法院書記官  詹  國  立
中      華      民      國      九十三    年      五      月    三十一  日
